【裁判字號】    97,交訴,22
【裁判日期】    970822
【裁判案由】    肇事遺棄罪等
【裁判全文】
臺灣桃園地方法院刑事判決              97年度交訴字第22號
公  訴  人  臺灣桃園地方法院檢察署檢察官
被      告  甲○○
上列被告因肇事遺棄罪等案件，經檢察官提起公訴（97年度偵字
第2579號），被告於準備程序中就犯罪事實為有罪之陳述，經告
以簡式審判之意旨，並聽取當事人之意見後，本院合議庭裁定由
受命法官獨任進行簡式審判程序，判決如下：
    主  文
甲○○因過失傷害人，處有期徒刑貳月；又駕駛動力交通工具肇
事，致人受傷而逃逸，累犯，處有期徒刑柒月。應執行有期徒刑
捌月。
    事  實
一、甲○○前因公共危險案件，於民國95年2 月7 日經本院以95
    年度桃交簡字第25號判處有期徒刑2 月確定，於95年7 月29
    日執行完畢，詎猶不知悔改，未考領有重型機車駕駛執照，
    於96年12月21日晚間11時50分許，騎乘車牌號碼GJF -776號
    重型機車沿桃園縣八德市○○路○ 段685 巷巷口往介壽路方
    向行駛，行經桃園縣八德市○○路○ 段與瑞源一街路口時，
    本應注意車前狀況，並隨時採取必要之安全措施，及機器腳
    踏車行駛之車道及轉彎，應依標誌或標線之規定，且依當時
    天候晴、夜間有照明、柏油路面、乾燥、無缺陷、無障礙物
    、視距良好等情形，並無不能注意之情事，竟疏於注意，遽
    行跨越介壽路之雙黃線而欲駛入瑞源一街，此時適有乙○○
    騎乘車牌號碼BC8 -225號重型機車行經該處，2 車遂發生碰
    撞，致乙○○受有多處挫擦傷、臉部挫擦傷、下唇撕裂傷1
    公分之傷害，甲○○於車禍發生後，未對乙○○施以救護或
    為其他必要之處理，旋即基於肇事逃逸之犯意，駕駛上開車
    輛逃離現場，由乙○○記下車牌號碼後報警循線查知上情。
二、案經乙○○訴由桃園縣政府警察局八德分局報請臺灣桃園地
    方法院檢察署檢察官偵查起訴。
    理  由
一、本件被告甲○○所犯為死刑、無期徒刑或最輕本刑為3 年以
    上有期徒刑以外之罪，被告於準備程序中就被訴事實為有罪
    之陳述，經受命法官告知簡式審判程序之旨，並聽取公訴人
    及被告之意見後，依刑事訴訟法第273 條之1 第1 項規定，
    本院合議庭裁定由受命法官獨任進行簡式審判程序。
二、上揭犯罪事實，迭據被告於檢察官偵查時及本院調查、審理
    時坦承不諱，核與證人即被害人乙○○於警詢、檢察官偵查
    時之證述相符，並有診斷證明書、桃園縣政府警察局疑似道
    路交通事故肇事追查表、車號查詢重型機車車籍、駕駛執照
    及行照影本、道路交通事故現場圖、道路交通事故調查報告
    表(一)、(二)各1 份及交通事故現場照片22幀在卷可稽。
三、按汽車行駛時，駕駛人應注意車前狀況，並隨時採取必要之
    安全措施；且機器腳踏車行駛之車道及轉彎，應依標誌或標
    線之規定；道路交通安全規則第94條第3 項、第99條第1 項
    規定有明文。被告考領有適當駕照，當知上開規定，且依當
    時天候晴、夜間有照明、柏油路面、乾燥、無缺陷、視距良
    好、無障礙物等情，有道路交通事故調查報告表(一)在卷可稽
    ，被告精神狀態良好，足認並無不能注意之情事，詎被告竟
    疏未注意，以致撞擊告訴人所騎乘之機車而肇事，被告之駕
    駛行為，顯有過失。又告訴人因本件車禍受有多處挫擦傷、
    臉部挫擦傷、下唇撕裂傷1 公分之傷害，有前揭診斷證明書
    1 份在卷可稽，被告之過失駕駛行為與告訴人所受傷害間，
    具有相當因果關係，至屬無疑。是本件事證明確，被告犯行
    ，洵堪認定，應依法論科。
四、核被告所為，係犯刑法第185 條之4 之肇事逃逸罪及同法第
    284 條第1 項前段之過失傷害罪。被告所犯上開二罪，犯意
    各別，行為互異，應予分論併罰。被告前因公共危險案件，
    經本院以95年度桃交簡字第25號判處有期徒刑2 月確定，於
    95年7 月29日執行完畢，有臺灣高等法院被告前案紀錄表在
    卷可稽，被告於有期徒刑執行完畢後，5 年內故意再犯本案
    肇事遺棄罪，爰依刑法第47條第1 項規定，就肇事遺棄罪部
    分，加重其刑。就過失傷害罪部分，因係過失犯行，故不論
    予累犯。又被告未考領有重型機車駕駛執照，駕駛上開重型
    機車肇事，因而致告訴人受傷，依道路交通管理處罰條例第
    86條規定，就其過失傷害部分，遞加重其刑。爰審酌被告違
    反駕駛人注意義務之疏失程度、告訴人所受傷勢、被告肇事
    致人受傷時未停留於現場逕自駕車離去，對告訴人及公共安
    全所生之危害、被告犯後坦承犯行態度良好，但迄今尚未與
    告訴人達成和解，賠償告訴人之損失等一切情狀，各量處如
    主文所示之刑，並定應執行刑。
據上論斷，應依刑事訴訟法第273 條之1 第1 項、第299 條第1
項前段，刑法第47條第1 項、第185 條之4 、第284 條第1 項前
段，道路交通管理處罰條例第86條，刑法施行法第1 條之1 ，判
決如主文。
本案經檢察官柯博齡到庭執行職務。
中    華    民    國    97    年    8     月    22    日
                  交通法庭  法  官  陳  月  雯
以上正本證明與原本無異。
如不服本判決應於收受本判決後10日內向本院提出上訴書狀，並
應敘述具體理由，如未敘述上訴理由者，應於上訴期間屆滿後20
日內補提理由書狀於本院（均須按他造當事人之人數附繕本）「
切勿逕送上級法院」。
                            書記官  王  峻  宏
中    華    民    國    97    年    8     月    25    日
附錄本案論罪科刑依據之法條：
中華民國刑法第185條之4（肇事遺棄罪）
駕駛動力交通工具肇事，致人死傷而逃逸者，處6 月以上5 年以
下有期徒刑。
中華民國刑法第284條（過失傷害罪）
因過失傷害人者，處6 月以下有期徒刑、拘役或5 百元以下罰金
，致重傷者，處1 年以下有期徒刑、拘役或5 百元以下罰金。
從事業務之人，因業務上之過失傷害人者，處1 年以下有期徒刑
、拘役或1 千元以下罰金，致重傷者，處3 年以下有期徒刑、拘
役或2 千元以下罰金。


司法院資訊處製作；財團法人民間司法改革基金會備份。
